洪斯胜 简历

高级 UI 设计师

电话: 13666092891

邮箱: ashung.hung@foxmail.com

微信: ashung

个人简介



多年互联网、手机平板和智能设备公司工作经历,非常熟悉网页端、桌面端、移动端的界面设计规范和流程。尤其在基于 Android 平台的系统界面定制、资源输出、屏幕适配等各方面有丰富经验,了解 Android 开发基础知识和编程,可在工作中减少设计师与开发人员的沟通成本,帮助设计方案完美落地。曾参与了多个 Android 整机项目的 UI 设计,能够独立制定完整的设计系统、UI 规范。

熟悉各种类型等网站的 UI 设计和视觉设计。熟悉 HTML5、CSS3、JavaScript 编程、响应式设计、页面动画、图像优化等,能够独立完成静态页面开发。有大型网站的 CSS (包括 PostCSS, SASS, LESS等) 开发经验,能够独立或基于 Bootstrap、Tailwind CSS、常见前端 UI 框架定制 UI 或组件,熟悉Git、Shell 以及常见前端流程和工具,在与开发沟通协作上没有任何障碍。对 Node.js、Electron 跨平台桌面应用框架、服务端等 Web 相关技术也有一定了解。

具备扎实的艺术理论和设计功底,时常关注工作相关业界动态和前沿技,善于学习和总结经验。精通目前主流设计软件,熟悉平面设计、图标插图、摄影、交互等相关技术。在设计工程化方面有比较突出的优势,能够帮助团队提高工作效率,降低沟通时间,实际工作中做过插件开发、批处理脚本、Web/桌面端程序等业务相关工具。目前在 Sketch 和 Figma 的插件开发方面有较丰富经验,已发布多个开源插件,并且在业内拥有不错的反响。

工作经历

2020/06 - 2022/07

深圳卡多希科技有限公司 高级 UI 设计师

任职期间主要负责公司直播设备的系统相关设计工作:

- 在公司创立初期从 0 到 1 完整的设计了直播一体机的 UI 规范,包括组件库和文档,并承担大部分设计工作,包括设备底层界面、系统图标、内置基础应用 UI 设计、直播类应用 UI 设计、桌面软件 UI 设计、字体设计和制作。
- 负责公司 SaSS 网站和内容后台系统的 UI 规范和界面设计。
- 负责公司官网从响应式设计、前端至后端开发的全部工作,以及嵌入 直播设备的 H5 设计和开发。

2015/06 - 2019/12

奇酷软件 (深圳) 有限公司

高级 UI 设计师

因奇虎 360 收购原因转入奇酷软件,任职期间主要负责公司奇酷手机和 360 手机的 360OS 系统相关设计工作:

- 负责 360OS 部分版本的默认主题图标、内置主题和市场主体的设计工作。
- 参与了 360OS 多个版本设计方向和风格定位调研分析。负责某些版本的系统图标规范设计、桌面应用、相机图库及部分基础应用设计
- 在设计团队中负责指导和帮助设计师熟悉工具的使用,通过搭建或开发内部网络存品、版本控制、插件等改善工作流程。
- 管理和维护外部手机厂商的定制系统资源,制定相关流程、文档和工具。

2014/04 - 2015/06

宇龙计算机通信科技 (深圳) 有限公司 高级 UI 设计师

主要负责酷派旗下电商品牌大神 Dazen 手机的桌面应用界面设计:

- 任职期间负责桌面应用多个版本的界面设计迭代,工作内容包括 Launcher UI、Widget、主题图标,主导设计了 Coolpad 手机设计系统 CoolUI 5.0 - 6.0 版本的默认桌面图标。
- 参与 CoolUI 设计方向创意和部分内置应用界面设计。

2013/05 - 2014/04

深圳朵唯志远科技有限公司 高级 UI 设计师

负责公司女性手机产品项目的全机界面设计:

- 主导多个项目的前期风格探索及创意提案,工作内容包括主题图标、 锁屏、桌面、主屏小部件等设计。
- 特色应用和部分系统内置基础应用的界面设计。

2008/01 - 2013/04

厦门享联科技有限公司 UI设计师、前端开发工程师

任职期间主要负责公司旗下开源社区程序 BBSMax 的界面设计和 HTML/CSS 相关工作,同时也参与公司旗下其他网站的页面制作。

- 主要负责开源论坛社区程序 BBSMax 的 HTML/CSS 开发和界面设计工作,在版本 4.0-5.0 中负责论坛主题、用户中心、管理员的界面设计和像素图标设计。
- 参与公司部分网站,包括站长资讯、素材下载、站长工具等网站的前端重构,移动端网页的前端开发和应用界面设计。
- 参与公司关联的游戏平台官网整站和游戏专页的前端开发。

2006/12 - 2008/01

厦门读客信息科技有限公司 UI设计师、前端开发工程师

负责公司网站、内部后台系统、活动专题的页面设计和静态页面制作。

教育经历

2002/09 - 2006/07

井冈山大学 艺术设计本科

相关链接



近期作品 (https://ashung.github.io/works) Github (https://github.com/Ashung) behance (https://www.behance.net/ashung)

dribbble (https://dribbble.com/ashung).